【裁判字號】    97,台上,2187
【裁判日期】    971016
【裁判案由】    損害賠償
【裁判全文】
最高法院民事裁定            九十七年度台上字第二一八七號
上  訴  人  甲○○
訴訟代理人  劉明鏡律師
被 上訴 人  乙○○（原名張桐）
            丙○○
上列當事人間請求損害賠償事件，上訴人對於中華民國九十七年
六月三日台灣高等法院第二審判決（九十六年度上字第五八四號
），提起上訴，本院裁定如下：
    主  文
上訴駁回。
第三審訴訟費用由上訴人負擔。
    理  由
按上訴第三審法院，非以原判決違背法令為理由，不得為之。又
提起上訴，上訴狀內應記載上訴理由，表明原判決所違背之法令
及其具體內容，暨依訴訟資料合於該違背法令之具體事實，其依
民事訴訟法第四百六十九條之一規定提起上訴者，並應具體敘述
為從事法之續造、確保裁判之一致性或其他所涉及之法律見解具
有原則上重要性之理由，同法第四百六十七條、第四百七十條第
二項定有明文。而依同法第四百六十八條規定，判決不適用法規
或適用不當者，為違背法令。是當事人提起上訴，如依同法第四
百六十八條規定，以原判決有不適用法規或適用法規不當為理由
時，其上訴狀或理由書應表明該判決所違背之法令條項，或有關
判例、解釋字號，或成文法以外之習慣或法理等及其具體內容，
暨係依何訴訟資料合於該違背法令之具體事實，並具體敘述為從
事法之續造、確保裁判之一致性或其他所涉及之法律見解具有原
則上重要性之理由。上訴狀或理由書如未依上述方法表明，或其
所表明者與上開法條規定不合時，即難認為已合法表明上訴理由
，其上訴自非合法。本件上訴人對於原判決提起上訴，雖以該判
決違背法令為由，惟核其上訴理由狀所載內容，無非就原審取捨
證據、認定事實及解釋契約之職權行使，指摘其為不當，而非表
明該判決所違背之法令及其具體內容，暨依訴訟資料合於該違背
法令之具體事實，並具體敘述為從事法之續造、確保裁判之一致
性或其他所涉及之法律見解具有原則上重要性之理由，難認其已
合法表明上訴理由。依首揭說明，應認其上訴為不合法。又查原
判決已詳述被上訴人丙○○加入簽訂協議時，附加修正條件約定
之內容，以被上訴人整合使上訴人之土地完整，並無應履行期限
之約定，而上訴人將系爭四三二、四三四之一號土地移轉被上訴
人時，被上訴人確已依約移轉坐落東區系爭四三四之五、四三四
之八號土地予上訴人，且就東區土地進行整合亦無不可，此外，
上訴人又未能舉證證明究有何歸責於被上訴人之事由致整合不成
，認其主張被上訴人因違約而終止契約，以給付不能或給付不完
全之法律關係，請求被上訴人賠償損害，為不足採，核係事實審
法院採證認事及解釋契約之職權行使，並無違背法令。至於原判
決就證人李梅碧、饒文麗所為兩造間有口頭約定將系爭土地合併
分割分配臨道路旁土地之陳述，未於判決理由中說明其意見，無
論當否，要與裁判結果不生影響，附此敘明。
據上論結，本件上訴為不合法。依民事訴訟法第四百八十一條、
第四百四十四條第一項、第九十五條、第七十八條，裁定如主文
。
中    華    民    國  九十七  年    十    月   十六   日
                      最高法院民事第五庭
                          審判長法官  劉  延  村
                                法官  許  澍  林
                                法官  黃  秀  得
                                法官  童  有  德
                                法官  許  正  順
      本件正本證明與原本無異
                                      書  記  官
中    華    民    國  九十七  年    十    月  二十七  日
                                                     Ｒ


司法院資訊處製作；財團法人民間司法改革基金會備份。
